臺灣橋頭地方法院民事判決
111年度訴字第331號
原      告  第一商業銀行股份有限公司

法定代理人  邱月琴  
訴訟代理人  楊靖暉  
被      告  大聖國際觀光旅遊巴士有限公司

兼法定代理  
人          宋美月  

上列當事人間請求清償借款事件，本院於民國111年7月14日言詞
辯論終結，判決如下：
    主      文
一、被告應連帶給付原告如附表一編號1、2「未償本金」欄所示
    之金額，及各如附表一編號1、2所示之利息、違約金。
二、訴訟費用由被告連帶負擔。　　
    事實及理由
壹、程序部分：
一、按訴狀送達後，原告不得將原訴變更或追加他訴，但擴張或
    減縮應受判決事項之聲明者，不在此限，民事訴訟法第255
    條第1項第3款定有明文。本件原告起訴請求被告連帶給付如
    附表二編號1、2所示之未償本金、利息及違約金（卷第9、1
    1頁），嗣變更請求之未償本金、利息及違約金如附表一編
    號1、2所示（卷第101、139至140頁）。核原告所為變更，
    屬減縮應受判決事項之聲明，合於前揭規定，應予准許。
二、被告均經合法通知，未於言詞辯論期日到場，核無民事訴訟
    法第386條各款所列情形，爰依原告之聲請，由其一造辯論
    而為判決。
貳、實體部分：　　
一、原告主張：被告大聖國際觀光旅遊巴士有限公司（下稱大聖
    公司）於民國109年7月30日邀同被告宋美月為連帶保證人，
    向原告借款各新臺幣（下同）10萬元、90萬元，約定二筆借
    款期間均自109年7月31日起至114年7月31日止，利息按中華
    郵政股份有限公司（下稱中華郵政公司）二年期定期儲金機
    動利率（違約時年息0.845%）加1%計算，並於計價利率調整
    時隨同調整（嗣中華郵政公司自111年3月23日起調整上開利
    率為年息1.095%），原約定加碼幅度不變，於每月31日按月
    平均攤還本金，並按月計付利息。嗣兩造先後於110年2月20
    日、同年8月2日簽立借據條款變更約定書，約定就大聖公司
    尚積欠之借款餘額，前6個月於每月31日計付利息，自第7個
    月起，仍應按月平均攤還本金並按月計付利息，且逾期清償
    時，依兩造簽立之借據第6條約定，除仍按約定利率計息外
    ，其逾期在6個月以內部分，按約定利率10%；逾期超過6個
    月之部分，按約定利率20%計付違約金。然大聖公司僅繳付
    利息至111年1月30日止，自同年2月28日起即未依約履行，
    同年3月18日經票據交換所通報拒絕往來，且迭經原告催繳
    ，均置之不理，依兩造簽立之約定書第5條第2款約定，已喪
    失期限利益，債務視為全部到期，大聖公司迄今尚積欠如附
    表一編號1、2所示之未償本金、利息及違約金未清償。為此
    ，爰依兩造間之約定及消費借貸、連帶保證之法律關係，訴
    請被告連帶給付等語。並聲明：如主文所示。
二、被告均未於言詞辯論期日到場，亦未提出書狀作何聲明或陳
    述。
三、本院得心證之理由：
　㈠按稱消費借貸者，謂當事人約定，一方移轉金錢或其他代替
    物之所有權於他方，而他方以種類、品質、數量相同之物返
    還之契約；借用人應於約定期限內，返還與借用物種類、品
    質、數量相同之物；遲延之債務，以支付金錢為標的者，債
    權人得請求依法定利率計算之遲延利息，但約定利率較高者
    ，仍從其約定利率；當事人得約定債務人不履行債務時，應
    支付違約金，民法第474條第1項、第478條前段、第233條第
    1項、第250條第1項分別定有明文。又稱保證者，謂當事人
    約定，一方於他方之債務人不履行債務時，由其代負履行責
    任之契約；保證債務，除契約另有訂定外，包含主債務之利
    息、違約金、損害賠償及其他從屬於主債務之負擔；數人保
    證同一債務者，除契約另有訂定外，應連帶負保證責任，民
    法第739條、第740條、第748條亦分別定有明文。保證債務
    之所謂連帶，係指保證人與主債務人負同一債務，對於債權
    人各負全部給付之責任而言（最高法院45年台上字第1426號
    判決先例要旨參照）。
　㈡經查，原告主張之前揭事實，業據提出與其所述相符之約定
    書、保證書、借據、借據條款變更約定書、放款利率代碼表
    、第一類票據信用資料查覆單、貸款逾期未繳通知函暨中華
    郵政掛號郵件收件回執、放款客戶授信明細查詢單、放款（
    單筆授信）攤還及收息記錄查詢單為證（卷第13至55、85至
    93頁）。被告對於原告主張之事實，已於相當時期受合法通
    知，均未於言詞辯論期日到場爭執，復未提出書狀作何答辯
    或陳述以供本院審酌，經本院審核、調查上開證據之結果，
    堪信原告之主張為真實。大聖公司及宋美月既分別為上開借
    款之借款人及連帶保證人，自應就本件借款債務負連帶清償
    責任。從而，原告依兩造間之約定及消費借貸、連帶保證之
    法律關係，請求被告連帶給付如附表一編號1、2所示之未償
    本金、利息及違約金，自屬有據。 　　　
四、綜上所述，原告依兩造間之約定及消費借貸、連帶保證之法
    律關係，請求被告連帶給付如附表一編號1、2所示之未償本
    金、利息及違約金，為有理由，應予准許。
五、據上論結，本件原告之訴為有理由，判決如主文。
中　　華　　民　　國　　111 　年　　7 　　月　　20　　日
                  民事第三庭    法　官　楊捷羽
以上正本係照原本作成。
如對本判決上訴，須於判決送達後20日內向本院提出上訴狀。如
委任律師提起上訴者，應一併繳納上訴審裁判費。
中　　華　　民　　國　　111 　年　　7 　　月　　20　　日
                                書記官　黃盈菁
附表一：
編號 借 款 本 金 （新臺幣） 未償本金（新臺幣） 利率 利息計算期間 違約金   1 100,000元 90,004元 年息1.845% 自民國111年1月31日起至清償日止，按左列利率計算之利息。 自民國111年3月1日起至清償日止，逾期在6個月以內部分，按左列利率10%，逾期超過6個月部分，按左列利率20%計算之違約金。   2 900,000元 810,000元 年息1.845% 自民國111年1月31日起至清償日止，按左列利率計算之利息。 自民國111年3月1日起至清償日止，逾期在6個月以內部分，按左列利率10%，逾期超過6個月部分，按左列利率20%計算之違約金。  合計 1,000,000元 900,004元     
附表二：
編號 借款本金（新臺幣） 未償本金（新臺幣） 111年3月23日升息前利息   111年3月23日升息後利息   違約金     計算標準  起迄日（民國） 計算標準  起迄日（民國） 逾期六個月以內按約定利率10%計收 逾期超過六個月部分按約定利率20%計收  1 100,000元 90,004元  年息 1.845% 自111年1月31日起 年息 2.095% 自111年3月23日起 自111年3月1日起 自111年9月1日起      至111年3月22日止   至清償日止 至111年8月31日止 至清償日止  2 900,000元  810,000元  年息 1.845% 自111年1月31日起 年息 2.095% 自111年3月23日起 自111年3月1日起 自111年9月1日起      至111年3月22日止   至清償日止 至111年8月31日止 至清償日止 合計 1,000,000元 900,004元